【裁判字號】    99,易,620
【裁判日期】    990406
【裁判案由】    詐欺
【裁判全文】
臺灣臺北地方法院刑事判決              99年度易字第620號
    公  訴  人  臺灣臺北地方法院檢察署檢察官
    被      告  丙○○
上列被告因詐欺案件，經檢察官提起公訴（99年度偵字第3874號
），被告就被訴事實為有罪之陳述，本院合議庭裁定由受命法官
獨任進行簡式審判程序，判決如下：
    主      文
丙○○共同意圖為自己不法之所有，以詐術使人將本人之物交付
，處有期徒刑伍月，如易科罰金，以新臺幣壹仟元折算壹日；又
共同意圖為自己不法之所有，以詐術使人將本人之物交付，未遂
，處有期徒刑貳月，如易科罰金，以新臺幣壹仟元折算壹日。應
執行有期徒刑陸月，如易科罰金，以新臺幣壹仟元折算壹日。緩
刑肆年。
    事實及理由
一、程序部分：本件係經被告丙○○於本院時，就被訴事實為有
    罪之陳述，經受命法官告知被告簡式審判程序之旨，並聽取
    檢察官及被告之意見後，本院合議庭裁定由受命法官獨任以
    簡式審判程序加以審理，依據刑事訴訟法第273條之2、同法
    第159條第2項之規定，不適用傳聞法則有關限制證據能力之
    相關規定；並依同法第310條之2準用同法第454條之規定，
    製作略式判決書，依法僅需記載犯罪事實、證據名稱及應適
    用之法條，並得以簡略方式為之，如認定之犯罪事實、證據
    及應適用之法條，與檢察官聲請簡易判決處刑書或起訴書之
    記載相同者，得引用之，合先敘明。
二、本件犯罪事實、證據及應適用之法條，除均引用檢察官起訴
    書（如附件）相同部分之記載外，於犯罪事實第10至11行更
    載：「即自稱係阿龍而上前取款」、第17至18行補增：「因
    乙○○於同日下午1時許，接獲該詐騙集團成員接續去電謊
    稱‧‧‧」、第30行更載：「自稱阿豐，確認甲○○身分取
    款後」；證據增載：被告於本院審理時均坦承不諱，當庭為
    認罪之表示（見本院卷99年3月18日審判筆錄）；應適用之
    法條補充：（一）按正犯、從犯之區別，係以其主觀之犯意
    及客觀之犯行為標準，凡以自己犯罪之意思而參與犯罪，無
    論其所參與者是否犯罪構成要件之行為，皆為正犯；其以幫
    助他人犯罪之意思而參與犯罪，其所參與者，苟係犯罪構成
    要件之行為，亦為正犯，必以幫助他人犯罪之意思而參與犯
    罪，其所參與者又為犯罪構成要件以外之行為，始為從犯；
    又按意思之聯絡並不限於事前有所謀議，即僅於行為當時有
    共同犯意之聯絡者，亦屬之，且其表示之方法，亦不以明示
    通謀為必要，即相互間有默示之合致，亦無不可（最高法院
    25年上字第2253號、73年臺上字第2364號判例意旨可資參照
    ）。被告係依詐騙集團成員「王經理」指示，前往指定地點
    與被害人乙○○、甲○○碰面索取詐騙款項，且已向被害人
    乙○○取得詐騙款項新臺幣（下同）74萬元，除事前自詐騙
    集團處取得其生活所需款項外，亦從被害人乙○○被詐騙之
    款項中，獲得1萬元之酬勞，其已參與詐欺取財犯罪構成要
    件之行為，自屬正犯。（二）其接續向被害人乙○○索取50
    萬元、24萬元詐欺款項，係於密切接近時、地為之，顯基於
    單一犯意，侵害同一被害人財產法益，為接續犯。（三）被
    告就詐欺被害人甲○○之部分，已著手於犯罪行為之實施而
    不遂，依刑法第25條第2項規定按既遂犯之刑減輕之。
三、爰審酌被告尚無前科，其素行非劣，此有臺灣高等法院被告
    前案紀錄表在卷可按，其犯罪之動機、目的乃因生活困窘，
    貪圖不法利益，其擔任領取詐騙款項分工行為（俗稱：車手
    ）之犯罪之手段，已使政府查緝此類犯罪困難加重，並使被
    害人乙○○遭受高達74萬元之財產上損失，其犯罪所生之危
    害非低，惟念及被告坦承犯行，犯後態度良好，且得被害人
    乙○○之原諒，表明希望法院對被告能從輕發落等語（見本
    院卷99年3月18日審判筆錄），衡酌被告之生活狀況、智識
    程度等一切情狀，分別量處如主文所示之刑、諭知易科罰金
    之折算標準及定其應執行之刑，以示懲戒。扣案行動電話S
    ΙΜ卡1張，乃被告自行申請，供其平日聯絡使用，衡情非
    專供本件犯罪所用之物，既經被告供述在卷（見同上審判筆
    錄），爰不另為沒收之諭知。
四、又被告前未曾因故意犯罪受有期徒刑以上刑之宣告，有上揭
    被告前案紀錄表在卷可稽，其因經濟不佳，一時失慮，肇犯
    本案犯行，已深切反省，信經此偵審教訓，當能知所警惕，
    而無再犯之虞，又被告業與被害人乙○○達成和解，同意按
    月賠償1萬元（共計37萬元），有和解書1份附卷可稽，被害
    人乙○○亦稱：因被告還年輕，願意給被告機會等語（見本
    院卷同上審判筆錄），因認對被告所宣告之刑，以暫不執行
    為適當，爰併予宣告緩刑4年，以啟自新。
五、爰依刑事訴訟法第299條第1條前段、第273條之1第1項、第
    310條之2、第454條第1項、第2項，刑法第28條、第339條第
    1項、第3項、第41條第1項前段、第51條第5款、第74條第1
    項第1款，刑法施行法第1條之1第1項、第2項前段，判決如
    主文。
六、如不服本件判決，得自收受判決送達之日起10日內，向本院
    提起上訴。
本案經檢察官盧慧珊到庭執行職務。
中    華    民    國    99    年    4     月    6     日
                         刑事第十六庭 法  官    徐千惠
上正本證明與原本無異。
如不服本判決應於收受送達後10日內向本院提出上訴書狀，並應
敘述具體理由；其未敘述上訴理由者，應於上訴期間屆滿後20日
內向本院補提理由書（均須按他造當事人之人數附繕本）「切勿
逕送上級法院」。告訴人或被害人如對於本判決不服者，應具備
理由請求檢察官上訴，其上訴期間之計算係以檢察官收受判決正
本之日期為準。
                                      書記官    高心羽
中    華    民    國    99    年    4     月    7     日
附件：（99年度偵字第3874號起訴書）
附錄論罪科刑法條：
中華民國刑法第339條（普通詐欺罪）
意圖為自己或第三人不法之所有，以詐術使人將本人或第三人之
物交付者，處五年以下有期徒刑、拘役或科或併科一千元以下罰
金。
以前項方法得財產上不法之利益或使第三人得之者，亦同。
前二項之未遂犯罰之。

司法院資訊處製作；財團法人民間司法改革基金會備份。
